最高法院刑事裁定　　　　　　　　　　　　　　　　九十一年度台抗字第三七二號
　　抗　告　人　　席納格‧山繆.
　　　　　　　　　ＮＷＵＣＨＵ.
　　　　　　　　　即普林斯‧.
　　　　　　　　　ＡＥＬ　ＮＡ.
　　　　　　　　　載為ＭＩＣＨ.
　　　　　　　　　男西元一九六.
　　　　　　　　　護照號碼：Ｂ.
　　　　　　　　　住台灣省台北縣永和市○○路一七六號三樓
　　　　　　　　　（現在台灣台北監獄執行中）
右抗告人因違反毒品危害防制條例案件，不服台灣高等法院中華民國九十一年五月六
日駁回聲請再審之裁定（九十年度聲再字第六四三號），提起抗告，本院裁定如左：
    主  文
抗告駁回。
    理  由
本件原裁定以：抗告人於原確定判決每一審均有選任辯護人或指定公設辯護人為其辯
護，並有通譯為其翻譯、表達及傳述與抗告人知悉，是抗告人謂其不能找到人替其翻
譯，故其被判罪是因種族歧視及語言不通所致，即有未合。另抗告人雖提出其曾遭警
刑求為再審理由，然原確定判決就此已斟酌認定稱：抗告人雖辯稱當時其曾遭警刑求
，其又因女友李佩玲將生產，為求李佩玲免於被羈押，乃應警員指示為不利於己之供
述，且警員復表示在確定其於檢察官訊問時未翻供，於返回警局後始釋放李佩玲，故
其於檢察官訊問時再為相同不實供述云云。然李佩玲離開警察局時，押解抗告人前往
地方法院檢察署之警員尚未返回警察局，業為李佩玲證述明確，再警員於訊問抗告人
時並未刑求或以不移送李佩玲為條件相誘，亦據警員張令宇結證在卷，且抗告人於解
送台灣台北看守所羈押時，身體並無任何受傷，亦有該所函及所附抗告人內外傷記錄
表可稽，足徵抗告人前述於警訊及檢察官訊問時所為不利供述，確係基於其任意性所
為等語，已敘明不予採納抗告人刑求抗辯之理由。又抗告人再審意旨另稱：本件係法
蘭克 (ＦＲＡＮＫ）利用伊外出之際，攜入毒品藏匿屋內以陷害伊云云。然原確定判
決對此亦已敘明：查扣案海洛因一大包，於查獲時毛重為九十五公克、淨重八九‧三
公克，苟該海洛因確係他人意圖構陷而將之置於抗告人住處以利警員查緝，應無提供
鉅額毒品以為陷害工具之必要，況抗告人於偵訊時已供稱法蘭克業已返回菲律賓，足
見抗告人嗣後辯稱在其住處所查獲之海洛因是法蘭克在警察查獲前所放置，顯非實在
等語之不予採信理由。再以抗告人再審意旨復指原確定判決應採用ＤＮＡ測試包裝扣
案毒品之袋子並無伊之指印，也無證據證明扣案之毒品係在伊房間內查獲，故該毒品
非伊持有云云。然抗告人於包裝毒品時若使用手套或其他方法包裝，該袋子即無指印
，是縱使該袋子無抗告人之指印，亦未能證明該毒品即非其持有，是原確定判決有無
以該證據方法調查並不影響判決之結果。另抗告人再審意旨又稱：警察並未當場在伊
身上查獲海洛因云云，並舉當時在場之朱秋玲、李碧玲為證人請求調查，並指原確定
判決未採信證人李佩玲所述，顯有違誤。惟刑事訴訟法第四百二十條第一項第六款規
定中，所謂發現確實之新證據，係指就該新證據之本身作形式觀察，毋須經調查程序
，顯然可認為足以動搖原確定之判決，且該證據於當時已存在，只為法院及當事人所
不知，迨判決後始行發現之情形而言。而朱秋玲、李碧玲是否可證明抗告人為警查獲
時其身上確無海洛因，尚待調查，且抗告人在原確定判決審理時原可提出朱秋玲、李
碧玲為證人卻不提出，該二證人即非抗告人當時所不知之證據，故非確實之新證據，
況原確定判決亦已說明：扣案之海洛因共一大包、九小包，其中一小包係警方當場在
抗告人身上所查扣，此經查獲警員湯明華、林錦河、劉世明、張令宇到庭證述屬實，
另其餘之八小包海洛因則是抗告人返回其住處於上完廁所後，經警在廁所的衛生紙盒
內查獲，其包裝與在抗告人身上所查扣之一小包海洛因亦相同等情，亦經證人湯明華
證述明確，雖對究係在樓上或樓下自抗告人身上搜獲該海洛因一小包乙節，警員林錦
河與張令宇所述，並非一致，但就確在抗告人身上搜獲該海洛因一小包之基本事實，
二人所供則屬一致，故不影響於此項事實之認定，是抗告人所稱扣案海洛因其中九小
包非其持有云云，核與事實不符。而李佩玲為抗告人之女友，所為證述難認無迴護抗
告人之虞，且抗告人分裝海洛因，非必在李佩玲面前為之，是李佩玲所為未見抗告人
在其住處分裝海洛因之證述，不足援為有利於抗告人之依據等情，亦已敘明證人李佩
玲之證言不足採信之理由。因認抗告人聲請再審之理由，或已經原確定判決斟酌捨棄
，或非屬確實之新證據，或非屬足以影響於原確定判決之重要證據，均與刑事訴訟法
第四百二十條第一項各款及同法第四百二十一條所規定之再審要件有所不合，乃駁回
本件再審之聲請，經核於法並無違誤。抗告意旨猶執陳詞，指摘原裁定不當，非有理
由，應予駁回。
據上論結，應依刑事訴訟法第四百十二條，裁定如主文。
中      華      民      國    九十一    年      九      月     十九     日
                              最高法院刑事第九庭
                                  審判長法官  陳  炳  煌
                                        法官  陳  正  庸
                                        法官  韓  金  秀
                                        法官  吳  信  銘
                                        法官  徐  文  亮
      右正本證明與原本無異
                                              書  記  官
中      華      民      國    九十一    年      九      月    二十四    日
